# 请教陈版主

提问人：liubin988513 时间：2012-03-26 17:13:57
回复 nijunlele 的帖子
我觉得一般没必要个别报表考虑，直接合并层面抵消：借：投资收益 贷：存货

回答人：chenyiwei
基本赞同。这笔内部销售在合并报表层面还是应当按比例抵销未实现利润的，同时调减虚增的存货价值。

提问人：nijunle 时间：2012-03-26 16:06:30
请教陈版主：公司对联营企业的长期股权投资因超额亏损已经调整为零，公司本年从该联营企业还有采购（逆流交易），那么逆流交易还需要抵销未实现的内部交易损益吗，如果要抵销，长期股权投资的金额是不是不为零了。

回答人：chenyiwei
回复 nikankan 的帖子
这个分歧的主要根源可能还是对权益法本质的认识，即认为是属于长期股权投资的后续计量方法还是认为是一项合并报表中按比例抵销内部交易未实现损益的合并报表方法。如果采用前一观点，则如您所述，是不存在需要抵销的问题的；如果采用后一种观点（我个人比较倾向于此观点），则无论是否因为超额亏损而导致权益法的暂停使用，该项内部交易未实现损益，以及由此导致的存货价值虚增，都是应当抵销的。
《计学撮要》第 273 ～ 277 页讨论了在联营、合营企业发生超额亏损情况下的顺销交易损益抵销问题，其中就区分两种不同观点得出了不同的结论。逆销交易的情况也可以类似考虑。

提问人：clenemt 时间：2012-04-09 15:48:33
政府划拨给公司一块地，该地块权属归属当地房屋管理局，公司在该地块上建房用于公司日常管理，同时上缴给政府征地相关的青苗赔偿费等支出，公司已和政府达成协议，政府允许公司长期无偿使用该土地，请问针对该事项相关支出应如何进行会计处理？

回答人：chenyiwei
该块土地的性质是否为划拨土地？如果系划拨土地，则企业无需帐务处理，仅需把上缴给政府的与征地相关的青苗赔偿费等支出确认为一项长期待摊费用，在地上建筑物的折旧年限内摊销；如果是出让土地且企业获得了土地使用权证的，则应按照实际减免的出让金，确认为一项递延收益，在土地使用权年限内摊销。

提问人：sjlw 时间：2012-05-23 22:10:33
陈版主，您好！ 有以下问题，望不吝赐教，不胜感谢！ 1 、 某年 12 月 31 日，B公司 1800 万股，实收资本 1800 万元、未分配利润3600 万元，合计净资产 5400 万元，A公司对其增资扩股 1200 万股，每股作价2.5元，A公司共投入货币资金 3000 万元，增资扩股后B公司共有股份 3000 万股，实收资本 3000 万元，资本公积 1800 万元，未分配利润 3600 万元，合计净资产 8400 万，A公司对B公司持股比例40%，有重大影响，按权益法进行核算。根据准则规定，应比较初始投资成本与投资时应享有被投资单位可辨认净资产公允价值的份额。请问陈版主，投资时应享有被投资单位可辨认净资产要怎么界定呢？在本例是，究竟是指 5400 万元，还是指 8400 万元呢？
2 、 A公司是B公司股东（A、B公司均非上市公司），持股比例30%，有重大影响，采用权益法进行核算，现因B公司增资扩股引进其他股东，A公司持股比例由30%下降至25%，请问陈版主，这种情况下，A公司以前按30%持股比例权益法核算确认的损益调整、其他权益变动要不要按变更后的持股比例进行追溯调整？是否从股权变动之日起，按新的持股比例进行权益法核算？

回答人：chenyiwei
回复 sjlwsjlw 的帖子
1 、按照B公司在接受A公司增资之日的可辨认净资产（其中包括A公司投入的 3000 万元）公允价值*40%计算，该金额可能既不是 5400 万元，也不是 8400 万元。
2 、不作追溯调整。具体会计处理按证监会会计部《上市公司执行企业会计准则监管问题解答（ 2011 年第 1 期，总第 5 期）》第一条的规定处理。

提问人：sjlw 时间：2012-06-10 10:29:55
请教陈版主，投资企业为投资发生的现金流量是放经营活动产生的现金流量还是放投资活动产生的现金流量呢？还有就是投资企业交易性金融资产公允价值变动损益及处置交易性金融资产投资收益要不要进非经营性损益呢？我个人认为，现金流量还是应该放投资活动产生的现金流量，因为会计准则适应不同类型的企业，而交易性金融资产公允价值变动损益及处置交易性金融资产投资收益可不进非经营性损益，因《公开发行证券的公司信息披露规范问答第 1 号---非经营性损益》中规范的非经营性损益中的一些项目是针对生产型企业而言的，不知这样理解对不对？ 此外，分步投资取得控制权的情况下，合并报表中，当取得控制权那个时点支付的现金小于被投资单位的货币资金时，计入取的其他与投资活动有关的现金是被投资单位与取得控制权那个时点支付的现金的差额，还是历次投资支付的现金与被投资单位货币资金的差额，我个人理解，应是历次投资支付的现金与被投资单位货币资金的差额，但是，这样在合并抵销时，就需要在合并当期，增加其他与投资活动有关的现金，减少投资活动支付的现金（包括历次投资的），不知这样理解对不对？ 非常感谢！

回答人：chenyiwei
回复 sjlwsjlw 的帖子
1 、即使是专门的投资企业，其持有不同投资的期限和意图也是不同的。一般理解，除了证券公司、财务公司等金融机构从事自营证券买卖交易的现金流量可计入经营活动以外，其他投资的相关现金流量还是计入投资活动。
2 、非经常性损益的首要判断依据是《公开发行证券的公司信息披露解释性公告第 1 号——非经常性损益（ 2008 ）》对“非经常性损益”的定义。关键看是否具有偶发性、与正常经营业务无关性、金额重大性等特征。如果企业以金融商品买卖（如自营证券交易）为正常经营业务的，则金融商品买卖相关的公允价值变动损益和处置损益等可不作为非经常性损益，但需要对其原因作出特别说明。
3 、合并报表层面，应按被投资单位与取得控制权那个时点支付的现金的差额计入“取得子公司和其他营业单位支付的现金净额”。个别报表层面按照取得控制权时点支付的投资款计入“投资支付的现金”，即以不虚拟现金流量为原则。

提问人：zengfengxia 时间：2012-06-11 14:09:36
被投资单位的现金比取得控制权时支付的现金要多的话，差额计入收到其他与投资活动有关的现金

回答人：chenyiwei
赞同此观点。

提问人：逐梦 时间：2012-12-13 19:04:13
不知道大家在工作中有没有考虑过，预付账款中预付的设备款是否在流动资产中列示？应付账款中应付的设备质保金等尾款，期限超过一年的是否应在流动负债中列表？原先都在流动资产或流动负债负债中列示，但是今天有人提出异议，说应属于非流动资产或负债，不知大家意见如何？

回答人：chenyiwei
《计学撮要》P365~366有关于预付的非流动资产购建款项应作为非流动资产列报的说明。 对于应付设备质保金，通常应在其他应付款中核算。一般企业如果正常经营周期短于一年的，则付款期限超过一年的应是非流动负债。

提问人：ying0518 时间：2012-12-24 16:57:59
在货物移交对方，并经对方签收之后与货物相关的风险报酬才真正转移，因此应当在交付日确认收入。

回答人：chenyiwei
基本赞同。收入确认时点不早于按照相关国际贸易术语，标的货物灭失等风险转移给购买方的时点，同时考虑收入确认的其他条件是否已经满足。

提问人：yokee 时间：2014-05-26 15:40:51
在DDU¥DDP模式下，销售方会对货物全额保险，在退货的可能性较小的情况下，保险意味着在货物离岸时，风险即转移给货运公司和保险公司，与货物相关的主要风险和报酬已转移，故在货物交割离岸时可确认收入。不知道这样理解是否准确？

回答人：chenyiwei
不应这样理解。即使有全额保险，法律上的风险承担方还是销售方，只是在发生保险事故后可以向保险公司索赔而已，而且索赔也是需要发生较大成本和存在较大不确定性的。

提问人：yokee 时间：2014-05-27 14:05:39
如果再加上一个条件，即：在发货前，货物已经经过客户的品质检验人员检验通过，这个时候收入该在何时确认？是在货物离岸时，还是在货物达到目的港？

回答人：chenyiwei
发货前经过买方检验，只是消除或降低了货物因品质问题而被退货或拒收的风险，但没有改变运输途中风险的承担情况，因此如果采用DDP/DDU方式的，一样需要到货物到达指定地点后才能确认收入。